---
title: "TF-IDF 文字探勘 — 以NBA Ptt鄉民回文為例"
author: "Josh Chang"
date: "2018/4/5"
output: html_document
---

```{r setup, include=FALSE}
knitr::opts_chunk$set(echo = TRUE)
```

# 主題介紹
TF-IDF 為一種文字探勘處理的工具，使用 TF 詞頻 (Term Frequency)和 IDF 逆向文件頻率 (Inverse Document Frequent)的乘積，得出權重(Weight)，讓使用的人可以在多個文件中找到頻詞高，且在各個文件中“較為獨特”的文字。


而在這次的練習中，我參考了助教給的網站的概念，觀察ptt鄉民對於我最喜歡的球員「字母哥」Giannis Antetokounmpo，有著什麼樣的回應和評論，那就讓我們繼續往下看吧～～


## 1.載入套件包
```{r, warning=FALSE, message=FALSE}
library(bitops)
library(httr)
library(RCurl)
library(XML)
library(NLP)
library(tm)
library(tmcn)
library(jiebaRD)
library(jiebaR)
library(dplyr)
```


## 2.爬下所需的Ptt網站網址和標題

```{r}
data <- list()
title <- list()

#抓取從明星賽後到現在的 ptt NBA版的貼文 
for( i in c(5674:5810)){
  tmp <- paste(i, '.html', sep='')
  url <- paste('www.ptt.cc/bbs/NBA/index', tmp, sep='')
  html <- htmlParse(GET(url),encoding = "UTF-8")
  title.list <- xpathSApply(html, "//div[@class='title']/a[@href]", xmlValue)
  url.list <- xpathSApply(html, "//div[@class='title']/a[@href]", xmlAttrs)
  data <- rbind(data, as.matrix(paste('www.ptt.cc', url.list, sep='')))
  title <- rbind(title, as.matrix(title.list))
}

# data 存網址  title 存標題
data <- unlist(data)
title <- unlist(title)

```

###遇到的小問題(已解決)
原本用getURL 結果發現url.list裡面是NULL 改用GET後就正確了

## 3.找出有相對應關鍵字的標題 
```{r}
Giannis <- c()
Giannis.url <- c()

# 找出有關鍵字的標題並分類
giannis1 <- grep("Giannis", title)
giannis2 <- grep("字母", title)

Giannis <- c(Giannis,title[giannis1])
Giannis <- c(Giannis,title[giannis2])

Giannis.url <- c(Giannis.url, data[giannis1])
Giannis.url <- c(Giannis.url, data[giannis2])

```

## 4. 留言擷取 文本清理和建立文本矩陣 TermDocumentMatrix 

```{r}
message <- list()
cc = worker()
GATDF <- data.frame()

#爬取每篇有字母哥或是Giannis文章的留言
for(i in c(1:length(Giannis))){
  html <- htmlParse(GET(Giannis.url[i]),encoding = "UTF-8")
  message.list <- xpathSApply(html, "//div[@class='push']/span[@class='f3 push-content']", xmlValue)
  message <- unlist(message.list)
  
  #文本清理
  d.corpus <- VCorpus( VectorSource(message) )
  d.corpus <- tm_map(d.corpus, removePunctuation)
  d.corpus <- tm_map(d.corpus, removeNumbers)
  d.corpus <- tm_map(d.corpus, function(word) {
    gsub("[A-Za-z0-9]", "", word)
  })
  
  #斷詞
  abc <- data.frame(table(cc[as.character(d.corpus)]))
  colnames(abc) <- c("word", as.character(i))
  
  #合併
  if(i == 1){
    GATDF <- abc}
  else{
    GATDF <- merge(GATDF, abc, by = "word", all = T)}
}

#將遺漏值設為 0
GATDF[is.na(GATDF)] <- 0

library(knitr)
kable(head(GATDF))
```

## 5. 將已建好的 TDM 轉成 TF-IDF

```{r}
n <- length(Giannis)
tf <- apply(as.matrix(GATDF[,2:(n+1)]), 2, sum)
#print(tf)
library(Matrix)
idfCal <- function(word_doc)
{ 
  log2( n / nnzero(word_doc) ) 
}
idf <- apply(as.matrix(GATDF[,2:(n+1)]), 1, idfCal)

#print(ncol(GATDF))
doc.tfidf <- GATDF
for(x in 1:nrow(GATDF))
{
  for(y in 2:ncol(GATDF))
  {
    doc.tfidf[x,y] <- (doc.tfidf[x,y] / tf[y-1]) * idf[x]
  }
}
```

## 6.列出每個文章的留言中的重要詞彙

```{r}
topwords <- subset(head(doc.tfidf[order(doc.tfidf[2], decreasing = TRUE), ]), select = c(word,`1`))
for (i in c(3:ncol(doc.tfidf))){
  topwords <- cbind(topwords, head(doc.tfidf[order(doc.tfidf[i], decreasing = TRUE),])[1])
  topwords <- cbind(topwords, head(doc.tfidf[order(doc.tfidf[i], decreasing = TRUE),])[i])
}
kable(topwords)
```


#結論

從得出的重要詞彙結果來看 較為有意義的分別是 第二篇的勇士 嘴綠(Draymond Green) 轉隊 第四篇的反觀 得體 人品 第五篇的 簽名 鞋


從上述可知道 我們家字母哥 在最近的討論中 有跟勇士和其隊員有關 甚至可能有轉隊的念頭(還是鄉民的一廂情願xD)


而第三篇的得體 人品 則知道 字母哥是個善良又有人品的好球員 想必一定是做了什麼好事情 讓鄉民連連稱讚

而第七篇的 簽名 鞋 則可推測 字母哥即將推出新一款的簽名球鞋


這次TFIDF的分析 不僅大量過濾掉了不必要的贅詞 更讓我們看到個別文章中的重要詞彙 是個非常好的分析方法 而視覺化的呈現 則會在project1中 有更清楚和更多元的圖表來做說明